【裁判字號】    98,簡上,31
【裁判日期】    980429
【裁判案由】    違反森林法
【裁判全文】
臺灣花蓮地方法院刑事判決              98年度簡上字第31號
上  訴  人
即  被  告  甲○○
上列上訴人即被告因違反森林法案件，不服本院玉里簡易庭98年
度玉簡字第8 號中華民國98年2 月4 日第一審判決（聲請簡易判
決處刑案號：97年度偵字第5601號），提起上訴，本院管轄之第
二審合議庭判決如下：
    主  文
上訴駁回。
甲○○緩刑參年，並應向花蓮縣政府公庫支付新臺幣伍萬元。
    事實及理由
一、本案經本院審理結果，認第一審簡易判決被告甲○○攜帶兇
    器竊取森林副產物，處有期徒刑6 月，如易科罰金，以新臺
    幣1000元折算壹日。扣案之銼刀1 支、手電筒1支、夾子1支
    均沒收，認事用法及量刑均無不當，應予維持，並引用第一
    審簡易判決書記載之事實、證據及理由（如附件）。
二、上訴意旨略以：被告現在打零工維生，還要負擔子女生活費
    ，請求撤銷原判決，改判較輕之刑等語。
三、按量刑輕重，係屬事實審法院得依職權自由裁量之事項，苟
    已斟酌刑法第57條各款所列情狀而未逾越法定刑度，不得遽
    指為違法（最高法院72年台上字第6696號、75年台上字第70
    33號判例參照）；且在同一犯罪事實與情節，如別無其他加
    重或減輕之原因，下級審量定之刑，亦無過重或失輕之不當
    情形，則上級審法院對下級審法院之職權行使，原則上應予
    尊重（最高法院85年度台上字第2446號裁判參照）。本案原
    審依具體個案，基於檢察官聲請簡易判決犯罪事實之認定，
    在法定刑度內為量刑，並無逾越法律規定範圍或濫用權限情
    事，則原審審酌被告等犯罪之情節、手段，及被告犯罪後承
    認犯行之態度等一切情狀，所量處刑度尚稱允當，並無量刑
    過重之情形。從而，被告請求撤銷改判，為無理由，應予駁
    回。查被告未曾受有期徒刑以上刑之宣告，有臺灣高等法院
    被告前案紀錄表1 份在卷可憑，其因一時失慮，聽說牛梓芝
    可以治病，乃擅自至國有森林中割取，而觸刑章，其行為之
    危害尚輕，且與國人上山採藥之傳統行為相似，有可憫之處
    ，認被告經此科刑教訓，當知所警惕，並瞭解法律之規範目
    的及刑罰之嚴重性，信無再犯之虞，本院認為對被告所宣告
    之刑以暫不執行為適當，爰併諭知緩刑三年，並命被告應向
    花蓮縣政府公庫支付新臺幣五萬元，以啟自新。
據上論斷，應依刑事訴訟法第455 條之1 第3 項、第373 條、第
368 條，刑法第74條第1 項第1 款、第2 項第4 款，判決如主文
。
本案經檢察官羅美秀到庭執行職務
中    華    民    國    98    年    4     月    29    日
                  刑事第四庭  審判長  法  官  張宏節
                                      法  官  蔡寶樺
                                      法  官  沈培錚
上列正本證明與原本無異。
本件不得上訴。
中    華    民    國    98    年    4     月    30    日
                                      書記官
附錄本案論罪法條：
森林法第50條：
竊取森林主、副產物，收受、搬運、寄藏、收買贓物或為牙保者
，依刑法規定處斷。
中華民國刑法第321條第1項第3款：
（加重竊盜罪）
犯竊盜罪而有左列情形之一者，處六月以上、五年以下有期徒刑
：
三、攜帶兇器而犯之者。


司法院資訊處製作；財團法人民間司法改革基金會備份。
